臺灣臺北地方法院刑事判決　　　　　　　99年度易字第2933號
公　訴　人　臺灣臺北地方法院檢察署檢察官
被　　　告　魏坤田
選任辯護人　林衍鋒律師
上列被告因傷害案件，經檢察官提起公訴（99年度偵字第6689號
），本院判決如下：
    主  文
魏坤田傷害人之身體，處有期徒刑陸月，如易科罰金，以新臺幣
壹仟元折算壹日。
扣案菜刀壹把沒收。
    事  實
一、魏坤田於民國99年3月3日凌晨3時20分許，在其臺北市○○
    區○○街65之4號3樓住處內，因故與蔡佩芳發生爭執，竟基
    於傷害他人身體之故意，至廚房取出其所有之菜刀1把，接
    續多次揮砍蔡佩芳，致蔡佩芳受有臉部開放性傷口、臉瞼及
    眼周圍皮膚裂傷、左肩開放性傷口、左上臂開放性傷口、右
    前臂開戶放性傷口、髖及左大腿開放性傷口及右背、後頸部
    、左拇指、右食指多處撕裂傷等傷害，蔡佩芳為防衛自己身
    體之安全，因而取出白鐵折合式尖刀1把反擊，致魏坤田受
    有右手腕開放性傷口合併掌長肌肌腱部分斷裂、左手淺部撕
    裂傷、胸口擦傷、腹部表淺撕裂傷等傷害（蔡佩芳所涉傷害
    犯行，業經檢察官為不起訴處分），蔡佩芳則趁隙逃出魏坤
    田住處向外求救。
二、案經蔡佩芳訴請臺北市政府警察局萬華分局報請臺灣臺北地
    方法院檢察署檢察官偵查起訴。
    理  由
一、程序方面：
    按被告以外之人於審判外之言詞或書面陳述，除法律有規定
    者外，不得作為證據。又被告以外之人於審判外之陳述，雖
    不符前4條之規定，而經當事人於審判程序同意作為證據，
    法院審酌該言詞陳述或書面陳述作成時之情況，認為適當者
    ，亦得為證據，刑事訴訟法第159條第1項、第159條之5第1
    項定有明文。本判決下列所引用之被告以外之人於審判外之
    陳述及文書，雖屬傳聞證據，惟檢察官、被告魏坤田及辯護
    人於本院審理時均表示無意見而不予爭執，且迄至言詞辯論
    終結前亦未再聲明異議，本院審酌該等證據資料製作時之情
    況，尚無違法不當及證明力明顯過低之瑕疵，亦認為以之作
    為證據應屬適當，故揆諸前開規定，爰逕依刑事訴訟法第
    159條之5規定，認前揭證據資料均例外有證據能力。
二、上揭犯罪事實，業據被告魏坤田於本院審理時供承在卷，核
    證人即告訴人蔡佩芳於警詢及偵查中證述情節相符，並有菜
    刀1把扣案可憑，復有現場及兇器照片4幀附卷可稽。又告訴
    人因被告之傷害行為，而受有臉部開放性傷口、臉瞼及眼周
    圍皮膚裂傷、左肩開放性傷口、左上臂開放性傷口、右前臂
    開戶放性傷口、髖及左大腿開放性傷口及右背、後頸部、左
    拇指、右食指多處撕裂傷等傷害，亦有臺北市立聯合醫院和
    平院區99年3月3日、同年月4日出具之診斷證明書各1紙及臺
    北市立萬芳醫院委託財團法人私立臺北醫學大學辦理於99年
    3月8日、同年月11日出具之乙種診斷證明書各1紙附卷可稽
    （見偵查卷第31頁、第91頁、第92頁）。綜上，被告自白核
    與事實相符，應堪採信，本件事證明確，被告犯行洵堪認定
    。
三、核被告所為，係犯刑法第277條第1項之普通傷害罪。審酌被
    告係國小畢業之學歷，有重度聽覺障礙（此有被告身心障礙
    手冊影本附卷可稽，見偵查卷第69頁），智識程度非高，因
    與告訴人溝通不良發生衝突，即持菜刀朝告訴人臉部、身體
    、四肢等部位揮砍，造成告訴人受有前述傷害，危害非輕，
    尤其告訴人因此在臉部、左肩、左上臂、後頸部、右背、胸
    部、右手及左手留下多處疤痕，危害非輕，且被告迄未賠償
    告訴人損失，復未能與告訴人達成和解而取得其諒解，並參
    酌被告犯罪時所受之刺激及其於本院審理時尚能坦承犯行之
    犯後態度等一切情狀，量處被告如主文所示之刑，並諭知易
    科罰金之折算標準。至蒞庭檢察官具體求處有期徒刑4月，
    核屬過輕，併此敘明。另被告之選任辯護人雖以被告為重度
    聽覺障礙人士，不擅言語，或有誤會，終與告訴人發生肢體
    衝突，請求依刑法第59條之規定酌減其刑云云；惟按刑法第
    59條之酌量減輕其刑，必於犯罪之情狀，在客觀上足以引起
    一般同情，認為即予宣告法定低度刑期，猶嫌過重者，始有
    其適用（參照最高法院51年台上字第899號判例），是辯護
    人所指情事，顯與刑法第59條之規定不符，自不得依該規定
    減輕。至於被告之選任辯護人復以被告平日安份守己，因一
    時糊塗，誤觸法網，純屬偶發初犯，並努力與告訴人洽談和
    解，只因告訴人索價過高而告吹，請求從輕量刑並諭知緩刑
    ，本院認被告迄未能與告訴人和解，復未主動給付任何賠償
    金給告訴人，實難認上開宣告刑有暫不執行為適當之情形，
    自不宜宣告緩刑，亦附此敘明。
據上論斷，應依刑事訴訟法284條之1、第299條第1項前段，刑法
第277條第1項、第41條第1項前段、第38條第1項第2款，刑法施
行法第1條之1，判決如主文。
本案經檢察官柯木聯到庭執行職務
中    華    民    國   100    年    1     月    7     日
                        刑事第十二庭  法  官  陳慧萍
以上正本證明與原本無異。
如不服本判決應於收受送達後10日內向本院提出上訴書狀，並應
敘述具體理由；其未敘述上訴理由者，應於上訴期間屆滿後20日
內向本院補提理由書（均須按他造當事人之人數附繕本）「切勿
逕送上級法院」。
                                      書記官  黃慧怡
中    華    民    國  100    年     1     月    7     日
附錄本案論罪科刑法條：
中華民國刑法第277條
（普通傷害罪）
傷害人之身體或健康者，處 3 年以下有期徒刑、拘役或 1 千元
以下罰金。
犯前項之罪因而致人於死者，處無期徒刑或 7 年以上有期徒刑
；致重傷者，處 3 年以上 10 年以下有期徒刑。